臺灣新竹地方法院刑事裁定
111年度聲字第870號
聲  請  人  臺灣新竹地方檢察署檢察官
受  刑  人  劉宗玄



上列聲請人因受刑人數罪併罰有二裁判以上，聲請定其應執行之
刑（111年度執聲字第619號），本院裁定如下：
    主  文
劉宗玄犯如附表所示之罪，應執行有期徒刑柒年拾月。
    理  由
一、本件聲請意旨略以：受刑人劉宗玄因犯詐欺等案件，先後經
    判決確定如本院更正後之附表所示，應依刑法第53條及第51
    條第5款，定其應執行之刑，爰依刑事訴訟法第477條第1項
    聲請裁定等語。
二、按數罪併罰，有2裁判以上者，依第51條之規定，定其應執
    行之刑；數罪併罰，分別宣告其罪之刑，宣告多數有期徒刑
    者，於各刑中之最長期以上，各刑合併之刑期以下，定其刑
    期，但不得逾30年，刑法第53條、第51條第5款分別定有明
    文。次按，刑法第50條規定：「裁判確定前犯數罪者，併合
    處罰之。但有下列情形之一者，不在此限：㈠得易科罰金之
    罪與不得易科罰金之罪。㈡得易科罰金之罪與不得易服社會
    勞動之罪。㈢得易服社會勞動之罪與不得易科罰金之罪。㈣得
    易服社會勞動之罪與不得易服社會勞動之罪。前項但書情形
    ，受刑人請求檢察官聲請定應執行刑者，依第51條規定定之
    。」且數罪併罰中之一罪，依刑法規定得易科罰金，若因與
    不得易科之他罪併合處罰結果而不得易科罰金時，原可易科
    部分所處之刑，自亦無庸為易科折算標準之記載（司法院釋
    字第144、679號解釋意旨參照）。再按，刑事訴訟法第370
    條第2項、第3項，已針對第二審上訴案件之定應執行之刑，
    明定有不利益變更禁止原則之適用；而分屬不同案件之數罪
    併罰，倘一裁判宣告數罪之刑，曾經定其執行刑，再與其他
    裁判宣告之刑定其執行刑時，在法理上亦應同受此原則之拘
    束。故另定之執行刑，其裁量所定之刑期，自不得重於前定
    之執行刑加計後裁判宣告之刑之總和，否則即屬違背法令（
    最高法院104年度台非字第127號判決意旨參照）。
三、經查，受刑人所犯如附表所示各罪，業經臺灣臺中地方法院
    、臺灣苗栗地方法院及本院先後判處如附表所揭之有期徒刑
    確定在案，此有附表所示各該判決書網路列印資料、判決書
    影本及臺灣高等法院被告前案紀錄表在卷可參。其中附表編
    號1、3至13所示之罪刑係不得易科罰金之刑，附表編號2所
    示之罪刑係得易科罰金之刑，依刑法第50條第1項第1款規定
    ，須經受刑人請求檢察官聲請，始得就上開不得易科罰金之
    罪刑與得易科罰金之罪刑依刑法第51條第5款規定定其應執
    行之刑。而本件業經受刑人於111年8月1日請求檢察官聲請
    合併定其應執行刑，有臺灣新竹地方檢察署受刑人定執行刑
    或易科罰金意願回覆表在卷可稽（見本院卷第13頁），依同
    法第50條第2項規定，本件自得依檢察官之聲請就不得易科
    罰金之罪刑與得易科罰金之罪刑，併合定其應執行刑之裁定
    。是本院審核受刑人所犯如附表編號2至13所示之罪，係於
    附表編號1所示判決確定日期前為之，核與首揭規定並無不
    合，並審酌附表所示各有期徒刑中之最長期（有期徒刑1年4
    月）、臺灣苗栗地方法院前就被告所犯如附表編號1至12所
    示之18罪部分定其應執行刑（有期徒刑7年），加計被告所
    犯如附表編號13所示之罪刑期（有期徒刑1年2月）之總和（
    計算式：7年+1年2月＝8年2月）等，再衡以本件受刑人犯罪
    類型均為詐欺罪，重複性高，並考量比例原則、平等原則、
    責罰相當原則、重複評價禁止原則為內涵之內部性界限等，
    爰定其應執行之刑如主文所示。
四、據上論斷，依刑事訴訟法第477條第1項，刑法第50條第2項
    、第53條、第51條第5款，裁定如主文。
中　　華　　民　　國　　111 　年　　8 　　月　　30　　日
                  刑事第六庭    法　官　  蔡玉琪
以上正本證明與原本無異。
如不服本裁定，應於裁定送達後5日內向本院提出抗告狀。
中　　華　　民　　國　　111 　年　　8 　　月　　30　　日
                                書記官    李念純
附表：
編號  1 2 3 罪名  詐欺 詐欺 詐欺 宣告刑  有期徒刑1年2月 有期徒刑4月 有期徒刑1年2月，共2罪 犯罪日期  107年6月23日 107年4月11日 107年6月24日 (2次) 偵查(自訴)機關年度及案號  新竹地檢108年度偵字第1104號 新竹地檢107年度偵緝字第771號 臺中地檢108年度偵字第6622號 最後 事實審 法院 新竹地院 新竹地院 臺中地院  案號 108年度訴字 第213號 108年度金訴字 第43號 108年度訴字 第777號  判決日期 108年4月15日 108年5月3日 108年6月27日 確定 判決 法院 新竹地院 新竹地院 臺中地院  案號 108年度訴字 第213號 108年度金訴字 第43號 108年度訴字 第777號  判決 確定日期 108年5月6日 108年5月27日 108年7月29日 是否為得易科 罰金之案件  否 是 否 備註  新竹地檢108年度執字第2718號 新竹地檢108年度執字第3464號 臺中地檢108年度執字第11211號   編號1至12，業經苗栗地院110年度聲字第518號裁定 應執行有期徒刑7年確定 (苗栗地檢110年度執更字第616號，108.5.6-115.1.15)   

編號  4 5 6 罪名  詐欺 詐欺 詐欺 宣告刑  有期徒刑1年4月 有期徒刑1年3月 有期徒刑8月 犯罪日期  107年6月8日 107年6月8日 107年6月8日 偵查(自訴)機關年度及案號  新竹地檢107年度偵字第9591號等 新竹地檢107年度偵字第9591號等 新竹地檢107年度偵字第9591號等 最後 事實審 法院 新竹地院 新竹地院 新竹地院  案號 107年度訴字 第784、913號 107年度訴字 第784、913號 107年度訴字 第784、913號  判決日期 108年6月28日 108年6月28日 108年6月28日 確定 判決 法院 新竹地院 新竹地院 新竹地院  案號 107年度訴字 第784、913號 107年度訴字 第784、913號 107年度訴字 第784、913號  判決 確定日期 108年7月31日 108年7月31日 108年7月31日 是否為得易科 罰金之案件  否 否 否 備註  新竹地檢108年度執字第5734號 新竹地檢108年度執字第5734號 新竹地檢108年度執字第5734號   編號1至12，業經苗栗地院110年度聲字第518號裁定 應執行有期徒刑7年確定 (苗栗地檢110年度執更字第616號，108.5.6-115.1.15)   

編號  7 8 9 罪名  詐欺 詐欺 詐欺 宣告刑  有期徒刑1年4月 有期徒刑1年2月，共4罪 有期徒刑1年2月 犯罪日期  107年6月14日 107年6月15日(2次)、107年6月24日(2次) 107年6月15日 偵查(自訴)機關年度及案號  新竹地檢108年度偵字第6439號 新竹地檢108年度偵字第6439號 臺中地檢108年度偵字第15640號 最後 事實審 法院 新竹地院 新竹地院 臺中地院  案號 108年度金訴字 第174號 108年度金訴字 第174號 108年度訴字 第3076號  判決日期 109年1月9日 109年1月9日 109年2月26日 確定 判決 法院 新竹地院 新竹地院 臺中地院  案號 108年度金訴字 第174號 108年度金訴字 第174號 108年度訴字 第3076號  判決 確定日期 109年2月26日 109年2月26日 109年4月7日 是否為得易科 罰金之案件  否 否 否 備註  新竹地檢109年度執字第1652號 新竹地檢109年度執字第1652號 臺中地檢109年度執字第6792號   編號1至12，業經苗栗地院110年度聲字第518號裁定 應執行有期徒刑7年確定 (苗栗地檢110年度執更字第616號，108.5.6-115.1.15)   

編號  10 11 12 罪名  詐欺 詐欺 詐欺 宣告刑  有期徒刑1年2月 有期徒刑1年1月，共2罪 有期徒刑1年，共2罪 犯罪日期  107年6月8日 107年6月9日 (2次) 107年6月9日 (2次) 偵查(自訴)機關年度及案號  新竹地檢108年度偵字第1309號 苗栗地檢109年度偵字第1977號 苗栗地檢109年度偵字第1977號 最後 事實審 法院 新竹地院 苗栗地院 苗栗地院  案號 108年度金訴字 第135號 109年度訴字 第521號 109年度訴字 第521號  判決日期 109年8月28日 110年3月23日 110年3月23日 確定 判決 法院 新竹地院 苗栗地院 苗栗地院  案號 108年度金訴字 第135號 109年度訴字 第521號 109年度訴字 第521號  判決 確定日期 109年10月5日 110年5月6日 110年5月6日 是否為得易科 罰金之案件  否 否 否 備註  新竹地檢109年度執字第5182號 苗栗地檢110年度執字第1110號 苗栗地檢110年度執字第1110號   編號1至12，業經苗栗地院110年度聲字第518號裁定 應執行有期徒刑7年確定 (苗栗地檢110年度執更字第616號，108.5.6-115.1.15)   

編號  13 以下空白  罪名  詐欺   宣告刑  有期徒刑1年2月   犯罪日期  107年6月14日   偵查(自訴)機關年度及案號  新竹地檢109年度偵字第8648號   最後 事實審 法院 新竹地院    案號 111年度金訴字 第31號    判決日期 111年5月4日   確定 判決 法院 新竹地院    案號 111年度金訴字 第31號    判決 確定日期 111年6月1日   是否為得易科 罰金之案件  否   備註  新竹地檢111年度執字第2434號